【裁判字號】    89,訴,535
【裁判日期】    890630
【裁判案由】    偽造文書等
【裁判全文】
臺灣桃園地方法院刑事判決                          八十九年度訴字第五三五號
    公  訴  人  臺灣桃園地方法院檢察署檢察官
    被      告  甲○○
右列被告因偽造文書等案件，經檢察官提起公訴（八十七年度偵字第五二一二號），
本院判決如左：
    主  文
甲○○連續行使偽造私文書，足以生損害於公眾及他人，處有期徒刑伍月。附表編號
一至三號所示簽帳單上偽造之「乙○○」署押參枚均沒收。
    事  實
一、甲○○與乙○○係位於桃園縣楊梅鎮○○路一九六號之天成醫院同事。甲○○利
    用於民國八十八年八月十三日下午十一時許，在該醫院擔任醫師助理值班之機會
    ，發現置於該醫院事務室內桌上，有一封新竹國際商業銀行寄交乙○○之掛號信
    ，其內裝有該銀行所有之未啟用信用卡一張，竟基於意圖為自己不法所有之犯意
    ，趁機竊取入己。得手後，再於翌日（十四日）上午九時許，在上開醫院前公用
    電話處，於該卡號為000000000000000號信用卡背面偽造乙○○
    之署押簽名並向發卡銀行辦理開卡手續，復基於意圖為自己不法所有之概括犯意
    ，持上述竊得之信用卡，前後三次以乙○○名義，在如附表編號一至三號所示之
    時間、特約商店內，以刷卡方式，購買價值如附表簽帳單所載金額之香煙等商品
    ，並於每次刷卡付費時，冒用「乙○○」之名義，連續在如附表編號一至三號所
    示簽帳單上，以複寫之方式，同時偽造「乙○○」之署押各一枚，再持交與上開
    特約商店，使商家陷於錯誤而分別交付上開商品，並將持卡人存根聯交還甲○○
    收執（已遺失），足以生損害於家福股份有限公司（即家樂福大賣場）、乙○○
    及新竹國際商業銀行。甲○○得手後，即將香煙轉售圖利，獲款六萬餘元。嗣乙
    ○○因接獲帳單而向家福股份有限公司查詢，始由該公司監視錄影帶中發現上情
    ，而報警查獲。
二、案經桃園縣警察局楊梅分局報告臺灣桃園地方法院檢察署檢察官偵查起訴。
    理  由
一、訊據被告對右開竊取新竹國際商業銀行所有之信用卡，以偽簽被害人乙○○署名
    之方式，連續三次刷卡消費之事實，迭次供承不諱，核與被害人乙○○於警訊、
    偵查中及本院審理時指述之失竊情節相符，又被告於家福股份有限公司刷卡簽帳
    之情形，均經該公司監視錄影機全程攝錄，復經被害人乙○○指認無誤，有扣案
    之錄影帶一卷存卷可考，並有新竹國際商業銀行八十八年八月之信用卡消費對帳
    單、消費明細表及家福股份有限公司於八十九年五月九日函覆之發票影本三紙附
    卷可稽，事證明確，被告犯行均堪認定，應依法論科。
二、按依信用卡交易之過程，係持卡人向特約商店提示簽名之信用卡、確認交易之標
    的及金額，再由特約商店核對該信用卡持卡人身分同一性無訛後，特約商店即將
    該簽帳單送交聯合信用卡發卡機構撥款。故簽帳單具有持卡人與特約商店之交易
    契約書之性質，並具有持卡人經由聯合信用卡處理中心請求發卡機構撥款之請求
    書具有處理內部事務之傳票性質。次按信用卡之特約商店交與信用卡持有人簽名
    之簽帳單如同收據，係表彰持有人已收受該特約商店所交付之財物，特約商店可
    資為向發卡公司請款之憑證，如將之偽造自足生損害於特約商店、發卡公司及持
    卡人本人。本件被告甲○○持被害人乙○○之信用卡，冒名刷卡消費，並連續偽
    簽「乙○○」之姓名於信用卡背面及簽帳單上之行為，核係犯刑法第二百十六條
    、第二百十條行使偽造私文書及第三百三十九條第一項之詐欺取財罪名，至其偽
    造署押之行為，係屬其偽造私文書之部分行為，而偽造私文書之低度行為又復為
    行使之高度行為所吸收，故均不另論罪。另被告竊取之信用卡雖係被害人乙○○
    所申辦，然其所有權仍屬新竹國際商業銀行，核係犯刑法第三百二十條第一項之
    竊盜罪名。查被告多次行使偽造文書、詐欺取財犯行，各時間緊接、犯意概括，
    犯罪構成要件相同，故應各依連續犯之規定論以一罪，並依法加重其刑。又被告
    所犯上開行使偽造私文書、詐欺取財、竊盜各罪間，具方法結果之牽連犯關係，
    應從一重之連續行使偽造私文書罪處斷。爰審酌被告有正當職業、並無前科、素
    行良好，並考量其犯罪手段平和、所消費金額僅八萬二千八百五十二元及犯罪後
    坦承犯行、態度良好、知所悔悟，且與被害人乙○○達成和解，如數賠償刷卡金
    額，已獲得被害人諒解，並書立和解書一紙附卷可稽等一切情狀，量處如主文所
    示之刑。另附表編號一至三號所示簽帳單上偽造之乙○○署押各三枚，依刑法二
    百十九條之規定，不問屬於犯人與否，均應宣告沒收。至該信用卡已經被告剪斷
    丟棄，無從對於其上署押執行沒收，爰不另為沒收之諭知。
據上論斷，應依刑事訴訟法第二百九十九條第一項前段，刑法第五十六條、第三百二
十條第一項、第二百十六條、第二百十條、第三百三十九條第一項、第五十五條、第
二百十九條、罰金罰鍰提高標準條例第一條前段，判決如主文。
本案經檢察官呂理銘到庭執行職務
中      華      民      國    八十九    年      六      月    三十    日
                                  臺灣桃園地方法院刑事第一庭
                                      審判長法  官   吳爭奇
                                            法  官   林恆吉
                                            法  官   陳永來
右正本證明與原本無異。
如不服本判決，應於判決送達後十日內向本院提出上訴狀( 應附繕本 )，上訴於
臺灣高等法院。
                                            書記官   洪明媚
中        華        民        國   八十九   年   七   月    三    日
附錄論罪法條：
刑法第三百二十條第一項：
意圖為自己或第三人不法之所有，而竊取他人之動產者為竊盜罪，處五年以下有期徒
刑、拘役或五百以下罰金。
刑法第二百十六條：
行使第二百十條至第二百十五條之文書者，依偽造、變造文書或登載不實事項或使登
載不實事項之規定處斷。
刑法第二百十條：
偽造、變造私文書，足以生損害於公眾或他人者，處五年以下有期徒刑。
刑法第三百三十九條第一項：
意圖為自己或第三人不法之所有，以詐術使人將本人或第三人之物交付者，處五年以
下有期徒刑、拘役或科或併科一千元以下罰金。
附  表：
┌──┬─────────┬────────┬────┬────────┐
│編號│時            間  │特  約  商  店  │金額    │商品（香菸）    │
│    │                  │                │        │                │
├──┼─────────┼────────┼────┼────────┤
│ 一 │八十八年八月十四日│家福股份有限公司│32387元 │白長壽98條      │
│    │二十二時十三分    │中壢店          │        │黃長壽41條      │
├──┼─────────┼────────┼────┼────────┤
│ 二 │八十八年八月十八日│家福股份有限公司│23500元 │白長壽100條     │
│    │十時三十七分      │春日店          │        │                │
├──┼─────────┼────────┼────┼────────┤
│ 三 │八十八年八月十八日│家福股份有限公司│26965元 │黃長壽100條     │
│    │十時四十六分      │春日店          │        │大衛杜夫3條     │
│    │                  │                │        │七星6條         │
└──┴─────────┴────────┴────┴────────┘


司法院資訊處製作；財團法人民間司法改革基金會備份。
